【裁判字號】    92,上易,676
【裁判日期】    920520
【裁判案由】    傷害
【裁判全文】
臺灣高等法院臺中分院刑事判決                    九十二年度上易字第六七六號
    上  訴  人  臺灣台中地方法院檢察署檢察官
    被      告  甲○○
右上訴人因被告傷害案件，不服臺灣台中地方法院九十二年度易字第九一號中華民國
九十二年二月十一日第一審判決（起訴案號：臺灣台中地方法院檢察署九十一年度偵
字第二二○五六號），提起上訴，本院判決如左：
    主  文
上訴駁回。
    事  實
一、甲○○因認乙○○毀損其所有自用小客車之車窗玻璃，乃心有未甘，於民國九十
    一年七月二十四日晚九時許，前往臺中縣大里市○里里○○街一三○巷十四號乙
    ○○住處理論，詎甲○○與乙○○雙方一言不合，甲○○竟基於普通之傷害犯意
    ，徒手毆打乙○○之臉部，致乙○○身體受有前額撕裂傷（○．三公分）、右眼
    皮瘀傷、牙齦出血等處傷害。
二、案經告訴人乙○○訴由臺中縣警察局霧峰分局報請臺灣臺中地方法院檢察署檢察
    官偵查起訴。
    理  由
一、右揭犯罪事實，業據被告甲○○（以下簡稱被告）於警訊、偵查、原審審理及本
    院調查、審理時坦承在卷，並經告訴人指訴綦詳，且經當時亦有在場之目擊證人
    林禎祥、陳麗卿、陳玉萍於警訊與偵查中證述無誤（見偵查卷第十五至二十三頁
    、第三十一至三十四頁），並有告訴人乙○○提出之驗傷診斷書一紙在卷可憑（
    見偵查卷第二十四頁）。雖被告另辯稱：當時告訴人乙○○亦有出手打伊，彼此
    係基於互毆云云，並提出其受傷之診斷證明書為證，然此不僅為告訴人乙○○所
    堅決否認，此部分亦經檢察官偵查後，以查無積極事證，乃對告訴人乙○○被訴
    傷害部分，予以不起訴處分確定在案，並有該不起訴處分書附卷可稽（見偵查卷
    第三十七頁）。再按刑法上正當防衛之成立，乃係出於防衛之意思，對於現在之
    不法侵害行為，實施正當之防衛行為而言，是倘若係彼此鬥毆，因彼此均屬不法
    之侵害，且均非出於防衛之意思，即無由成立正當防衛。本件依被告所自承：係
    由伊先出手毆打告訴人乙○○等情，則被告當時出手毆打告訴人乙○○之際，顯
    非出於防衛之意思，自非屬正當防衛，而得阻卻違法甚明。是被告上開所辯，顯
    為避重就輕之詞，尚難採信。本件事證明確，被告涉犯傷害之犯行，堪以認定。
二、查被告與告訴人乙○○素無深仇大恨，因細故出手毆打告訴人乙○○成傷，而觀
    告訴人乙○○受傷部位，均非屬身體要害部位，足認被告當時應僅係基於普通之
    傷害犯意，出手毆打告訴人乙○○甚明。核被告所為，係犯刑法第二百七十七條
    第一項之普通傷害罪。另按量刑輕重係屬事實審法院得依職權自由裁量之事項，
    苟已斟酌刑法第五十七條各款所列情狀而未逾越法定刑度，不得遽指為違法（參
    最高法院七十二年度台上字第六六九六號、七十五年度台上字第七０三三號判例
    ）；且在同一犯罪事實與情節，如別無其他加重或減輕之原因，下級審量定之刑
    ，亦無過重或失輕之不當情形，則上級審法院對下級審法院之職權行使，原則上
    應予遵重（參最高法院八十五年度台上字第二四四六號裁判意旨）。按普通傷害
    罪之法定本刑為三年以下有期徒刑，拘役或一千元以下罰金。原審審酌被告未思
    以正當途徑尋求解決其自用小客車之毀損賠償問題，僅因細故即出手毆傷告訴人
    ，事後尚未與告訴人達成和解，暨其於犯後坦承犯行，態度良好，尚知所悔悟等
    一切情狀，依刑法第二百七十七條第一項、第四十一條第一項前段，罰金罰鍰提
    高標準條例第一條前段、第二條之規定，將被告判處拘役四十日，並諭知易科罰
    金之折算標準，以示懲儆。經核其認事用法與量刑，均為妥適，於法並無不合，
    則依前開說明，檢察官即不得據告訴人乙○○之請求任意指摘原審量刑過輕，而
    據為提起上訴之理由。是本件檢察官之上訴為無理由，應予駁回。
三、據上論斷，應依刑事訴訟法第三百六十八條判決如主文。
本案經檢察官丙○○到庭執行職務。
中      華      民      國      九十二      年      五    月    二十    日
                                   臺灣高等法院臺中分院刑事第八庭
                                         審判長法  官  羅  得  村
                                               法  官  劉  榮  服
                                               法  官  黃  文  進
右正本證明與原本無異。
不得上訴。
                                               書記官  許  麗  花
中      華      民      國    九十二     年      五       月   二十一   日
附錄論罪科刑法條：
刑法第二百七十七條：
傷害人之身體或健康者，處三年以下有期徒刑、拘役或一千元以下罰金。
                         Ｆ


司法院資訊處製作；財團法人民間司法改革基金會備份。
